# 出售不附追索权的应收债权为何出现“其他应收款”

提问人：会计小兵 时间：2019-04-25 01:46:51
【例题·计算题】 2008 年 3 月 15 日，甲公司销售一批给乙公司，开出的增值税专用发票上注明的销售价款为 300000 元，增值税销项税额为 51000元，款项尚未收到。双方约定，乙公司应于 2008 年 10 月 31 日付款，2008 年 6 月 4 日，经与中国银行协商后约定：甲公司将应收乙公司的货款出售给中国银行，价款为 263250 元，在应收乙公司货款到期无法收回时，中国银行不能向甲公司追偿。甲公司根据以往的经验，预计该批商品将发生的销售退回金额为 23400 元，其中，增值税销项税额为 3400 元，成本为 13000 元，实际发生的销售退回由甲公司承担。 2008 年 8 月 3 日，甲公司收到乙公司退回的商品，价款为 23400 元。假定不考虑其他，甲公司与应收债权出售有关的账务处理如下：
（ 1 ） 2008 年 6 月 4 日出售应收债权
借：银行存款　　　　　　 263250
营业外支出　　　　　 64350
其他应收款　　　　　 23400
贷：应收账款　　　　 351000
（ 2 ） 2008 年 8 月 3 日收到退回的商品
借：主营业务收入　　　　　 20000
应交税费——应交增值税（销项税额） 3400
贷：其他应收款　　　　　　　　 23400
借：库存商品　　　　　　　 13000
贷：主营业务成本　　　　　　　　 13000
特别不理解“　　其他应收款　　　　　23400” 这个分录。当甲公司销售给乙公司，预计退回的部分，不应当是计入 “预计负债” 吗？为什么到出售不附追索权的应收债权时，就变成了 “其他应收款”？这是什么原因，求回复。

回答人：chenyiwei
由于 “实际发生的销售退回由甲公司承担”，因此可能发生退货对应的应收款项实际上并未转移出去，所以这里确认的其他应收款 23400 实际上是反映了本企业继续承担的与退货部分相关的信用风险。另外确认的营业外支出（金融资产终止确认损益）是按照被转移部分的账面价值和转移价款之间的差额计算的。

提问人：哈哈小白 时间：2019-10-23 06:30:11
陈版，W 公司以对客户 A 的债权向 B 公司做保理，合同签订是附追索权的，B 是 A的子公司，实质业务中不存在 A 到期不偿还的情况，业务实质像现金折扣，但是做成了附追索权的业务，这种情况应按附追索权来处理还是不附追索权处理合适？

回答人：chenyiwei
倾向于按附追索权处理。